# 请教陈版主，为客户购买工程项目专用设备是否能计入固定资产？

提问人：藤椒 时间：2021-12-05 15:21:52
请教陈版主：
背景：XX公司有一批 1000 多万的固定资产，主要是XX公司根据客户工程项目的需要，为项目建设采购专用资产，根据相关合同，XX公司在账面分期确认工程项目收入，同时按照收入确认期间对该资产计提折旧并计入成本。
疑问：企业账面按工程项目期对该固定资产计提折旧，因折旧期限到期时，该设备的使用权很可能转移至客户处，想问陈版主，XX公司将该资产计入了固定资产的账务处理是否合理，是否应该将其计入其他非流动资产并按照工程施工分期确认成本。

回答人：chenyiwei
如果确定某项设备是专门为承接客户的某个工程项目而购置的，该工程完成后预计不会再有其他用途（例如，预计在可预见的未来不会再承接需要用到该设备的工程项目，或者合同约定该设备将归客户所有），且该工程合同价格足以补偿该设备的购置支出，则该设备应作为合同履约成本相关资产，列报为存货或者其他非流动资产（根据预计工程期间长度而定），在预计工程期间摊销该项资产成本，计入施工成本。